臺灣臺南地方法院刑事判決　　　　　　　　　　　 九十一年度訴字第二一八號
　　公　訴　人　臺灣臺南地方法院檢察署檢察官
　　被　　　告　庚○○○○有限公司
　　代 表 人兼
　　被　　　告　己○○
右列被告因違反廢棄物清理法案件，經檢察官提起公訴（九十年度偵字第一二三八Ｏ
號、九十一年度偵字第Ｏ九三一號），本院判決如左：
    主  文
庚○○○○有限公司及己○○均無罪。
    理  由
一、公訴意旨略以：己○○為庚○○○○有限公司（下稱興福翌公司）之負責人，明
    知廢棄物處理應依清除許可之內容，興福翌公司所運送之一般垃圾，應送至台南
    市城西垃圾焚化爐處理，砂石、廢棄土則僅能傾倒在成大安南校區之營建剩餘土
    石方堆置場，竟自民國九十年四月十一日起，未經許可，載運建築廢棄物（廢磚
    塊、磁磚碎片、混凝土塊等），及夾雜三合板、木屑‧‧‧等一般廢棄物，至台
    南市○○區○○路八六三號後方空地傾倒，迄環保警察隊第三中隊多次現場蒐證
    後，於同年月六月十一日通知己○○到案說明而查獲。因認被告涉犯違反廢棄物
    清理法第四十六條第一項第四款之罪嫌云云。
二、按犯罪事實應依證據認定之，無證據不得推定其犯罪事實；又不能證明被告犯罪
    者，應諭知無罪之判決，刑事訴訟法第一百五十四條、第三百零一條第一項分別
    定有明文。而認定不利於被告之事實，須依積極證據，茍積極證據不足為不利於
    被告事實之認定時，即應為有利於被告之認定，更不必有何有利之證據，最高法
    院著有三十年上字第八一六判例足資參照。
三、公訴人認被告涉有上開犯行，無非係以環保警察隊第三中隊自九十年四月十一日
    多次前往蒐證之紀錄一份、蒐證錄影帶一捲、照片四幀及九十年四月十一日及六
    月十二日之稽查紀錄各一份，為其主要論據。被告己○○堅決否認有何違反廢棄
    物清理法之犯行，辯稱：伊係租地傾倒廢土，而案發當時發現之一般廢棄物，係
    承租前即已棄置於該地，並非伊所傾倒，怪手乃一直都停放於該處係為了挖砂石
    之用等語。經查：
(一)、證人即上開土地之出租人乙○○於偵查中證稱：「土地是出租供被告使用的，要
    堆砂土。」、「該土地原在耕作，後來編為文教區，沒耕作、沒倒垃圾。」、「
    之前有蓋一間十坪農舍，用鐵搭的，垃圾是我拆房子留下的，因為蓋廁所，所以
    有磚塊，鐵片又撿回使用。」等語（參九十年度偵字第一二三八Ｏ號九十年十一
    月十三日訊問筆錄）；且證人即行政院環保署稽查督察大隊南區隊稽查員丁○○
    於本院審理時證稱：「乙○○當天（九十年四月十一日）在現場‧‧‧他說那些
    土不是他倒的，他女婿作裝潢有倒一些廢木屑和廢木材。」等語（參本院九十一
    年十月七日訊問筆錄）；另證人即行政院環保署稽查督察大隊南區隊稽查員丙○○亦於本院審理時證稱：「‧‧‧九十年四月十一日行政院衛生署之稽查紀錄第
    五點所填寫『該公司將上述混雜之建築廢棄物傾倒回填於未經申請許可之土地（
    安中路一段八六三號後方）』，是因為我們到達現場時，無人在作業，只停有被
    告公司之怪手，我們詢問四邊的鄰人，被告即到現場，所以我們為這樣子的記載
    。」、「我們不記得被告是否有承認這些廢棄物是他們倒的。」等語（參本院九
    十一年十月十七日審判筆錄）。足認該土地上之所棄置之廢棄物，究為何人所傾
    倒，尚屬不明，實不得僅以上開土地為被告所承租及停有被告所有之小型挖土機
    一部，即遽認查獲現場之廢棄物均係被告所傾倒。
(二)、證人即內政部警政署環保警察隊第三中隊隊員甲○○雖於本院審理中證稱：「蒐
    證工作日誌是由我所製作的，我們看到很多車子在那邊，我與戊○○在那裡蒐證
    ，他們（即被告）傾倒建築廢棄物，看到裝潢木塊，四月十三日當天我們有錄影
    。」「有看到建築廢棄物並錄影，我們沒有其他錄影帶。」、「我們在一百公尺
    之外錄影，然後他們（即被告）傾倒一般廢棄物，與一般不同，我們有聽到磚塊
    碰撞聲。」等語、證人即內政部警政署環保警察隊第三中隊隊員戊○○亦於本院
    審理中證稱：「他們（即被告）第一車倒廢土，第二車倒建築廢棄物。」等語（
    參本院九十一年十月十七日審判筆錄）。惟經臺灣台南地方法院檢察署檢察官依
    職權勘驗九十年四月十三日內政部環保警察隊第三中隊現場蒐證錄影帶，其結果
    為：「系爭地點有怪手在現場，有貨車載運廢土進入傾倒，九十年四月十三日下
    午四時三十三分許，有一老人在現場焚燒一般廢棄物，有貨車司機進來與老人閒
    談後駕駛該車離去，老人焚燒塑膠及木板後以現場廢土掩埋。」（參臺灣台南地
    方法院檢察署九十年度偵字第一二三八Ｏ號卷第十四頁）等情，並未指出何車號
    之貨車進入現場？及所傾倒者是否為建築廢棄物或夾雜三合板、木屑等一般廢棄
    物，亦或僅係一般可供回收之廢土？該名老人究係何人？是否與被告有關？況勘
    驗筆錄所載與證人甲○○、戊○○所證述之情節甚有差異，又證人甲○○亦自承
    渠等係在一百公尺之外錄影，而與現場尚有不小之距離，故其能否聽到磚石之碰
    撞聲，顯非無疑，實難認其當場所見聞者非無誤差，是無從據以為被告不利之認
    定。此外，復查無其他積極證據，足資證明被告興福翌公司及己○○有何違反廢
    棄物清理法之犯行，自應為被告無罪之諭知。
據上論斷，應依刑事訴訟法第三百零一條第一項，判決如主文。
中     華     民     國      九十一     年       十     月    三十一    日
                                      臺灣臺南地方法院刑事第二庭
                                                法  官  鄧希賢
右正本證明與原本無異。
如不服本判決，應於判決送達後十日內，向本院提出上訴狀。
                                                書記官  汪維屏
中     華     民     國      九十一     年       十      月    三十一   日
